Ndeme Yvan Rodrigue

Développeur FullStack Mobile et Web

Tel: +237 656 20 90 08 LinkedIn: <u>ndemeyvan</u> Website: <u>ndeme yvan</u> Youtube: <u>FyTech</u>

courriel: ndemeyvan@gmail.com
Localisation: Douala, Cameroun

Objectif

Développeur mobile et web avec plus de 5 ans d'expérience dans le domaine , je sais me distinguer par mes qualités de leadership et de communication. Je souhaite évoluer et travailler sur des projets ayant un impact direct sur notre quotidien . J'aime contribuer à l'évolution du groupe en partageant mes modestes connaissances avec les autres , mais aussi j'aime comprendre les défis des autres domaines clés gravitant autour du code, à savoir le devOp et le Cloud . Capable de travailler de manière autonome sous pression et dans une atmosphère d'équipe.

Compétences:

Langues: Français, Anglais

Logiciel: VsCode , Android Studio , IntelliJ,Sony Vegas Pro **Langages de programmation:** Kotlin , Java,Dart , Typescript .

Web: Reactjs , Vuejs , TailwindCss.

Mobile: Android Natif, Flutter , Jetpack Compose, Coroutine, Jetpack, Bloc.

Backend: Nestjs (Node Js), SpringBoot.

DevOps: Docker ,K8s , GitHub Action , GitLab Ci/CD , Jenkins .

Cloud: AWS , Digital Ocean , Firebase.

Expérience professionnelle

2/2023 - Présent: **Consultant chez Neero Cameroon** Douala, Cameroun Développeur Mobile

- Conception des écrans de l'appli Neero
- Réalisation des modifications et optimisations demandées par les équipes UI/UX.
- Intégration de l'API REST et GraphQL dans l'application mobile.

10/2022 -02/2023: House innovation

Douala, Cameroun

Développeur Mobile et Web

- Suivi des développeurs juniors.
- Réalisation des modifications et optimisations demandées par les équipes UI/UX.
- Conception d'interfaces mobiles et web (tailwind Css/ReactJs)
- Maintenance des serveurs et mise en place du pipeline CICD

02/2020 - Présent: **Efarm.cm**

Douala, Cameroun

Développeur Mobile et Web (Freelance)

- A été à la conception de l'application mobile Efarm.
- A suivi des développeurs juniors.
- Réalise des changements et optimisations demandés par les équipes UI/UX.
- Proposition évolutive pour l'application Efarm.
- A intégré différents modes de paiement pour faciliter le paiement entre agriculteurs et vendeurs dans l'application Efarm (Flutter Wave, PayUnit).

- A intégré les API REST du service Efarm dans l'application mobile.
- Chef d'équipe développement mobile.

02/2020- 10/2022: Seven Gps

Douala, Cameroun

Développeur Mobile et Web

- Créer des applications mobiles et web pour les clients de Seven Gps.
- A revu , modifier, valider l'architecture des applications mobiles.
- A suivi des développeurs juniors.
- Réaliser les changements et optimisations demandés par les équipes UX.
- A diriger une équipe de 2 développeur à temps plein, participer à la définition de la feuille de route de l'équipe, établir les meilleures pratiques d'ingénierie (Bloc Pattern (Cubit , Bloc) , MVVM , Clean Architecture)
- Créer des applications web avec le framework React Js et Tailwind Css.
- Aime suivre les bonnes pratique (Clean architecture)
- A intégré des API REST
- A conçu d'API REST (avec NestJs)
- A été Chef d'équipe développement mobile
- A mis en place de pipeline CI/CD (Github Action)
- A été à la conception de l'application mobile PayUnit qui permet d'acheter du crédit ou du data directement Mobile money vers camtel.
- A été au support et maintenance de la librairie PayUnit_SDK Flutter .
- A été au support assistance client du service PayUnit .

06/2021 - 09/2021: **Ejara**

Douala, Cameroun

Développeur Mobile

- A suivi des développeurs junior
- A fait des proposition évolutive pour l'application
- A réaliser l' interface utilisateur de l'application Ejara.
- A intégrations des API REST de paiement et de vente de crypto
- A participé à la Restructuration de l'application Ejara (Bloc Pattern)

07/2019 - 03/2020: Floraison

Douala, Cameroun

Développeur Mobile

- A réalisation des module de partage et d'achat de produit
- A réaliser l' interface utilisateur de l'application Floraison.
- A intégré les API du service Floraison
- A intégré des services Firebase pour le service floraison

Formation

2022 : **EazyTraining**

Douala, Cameroun

• Certification de fin de formation au Bootcamp DevOps

2021 : SoloLearn

Douala, Cameroun

Certification de fin de formation au langage Kotlin

2021 : **Udemy**

Douala, Cameroun

Android Jetpack, masterclass on clean architecture and testing

2021 : **Udemy**

Douala, Cameroun

NestJS Zero to Hero - Modern TypeScript Back-end Development

2018 : Seven Advanced Academy

Douala, Cameroun

Certification Full stack Mobile developer

	2016 :	Collège	IESB	Douala, Cameroun
	 Baccal 	auréat D (Diplô	me d'études secor	daires(DES))
Bénévole				
	•	sation de cours e <u>FyTech</u> .	gratuits sur la pro	ogrammation sur ma chaîne
		ssement humai ıala au Camero		de certains quartiers de la ville
Centres d'intérêts				
	course à pied, voyages , Cinéma , Otaku			
Référence				
	Références	sur demande		